---
title: "Dépannage 8"
author: "Thierry Paré"
output:
  beamer_presentation:
    theme: "CambridgeUS"
    colortheme: "dolphin"
    fonttheme: "structurebold"
---

```{r setup, include=FALSE}
knitr::opts_chunk$set(echo = FALSE)
```

## Chapitre 5

Ce chapitre s'intéresse aux différentes mesures du rendement d'un investissement.

## Le taux de rendement interne

Le taux de rendement interne est le taux d'intérêt pour lequel la valeur des entrées de fonds correspond à la valeur des sorties de fonds. C'est le taux qui résout l'équation de valeur! 

On note $C_j$ les entrées et sorties de fonds au temps $j$. Le $TRI$ est tel que 
$$
\sum_{j=1}^n C_j \times (1+TRI)^{-j} = 0
$$

Le meilleur projet est celui qui nous rapporte le meilleur $TRI$.

## La valeur actualisée nette

La valeur actualisée nette est la valeur actualisée de toutes les entrées et sorties de fonds à un taux $i$ donné. 

On note $C_j$ les entrées et sorties de fonds au temps $j$. 
$$
VAN = \sum_{j=1}^n C_j v^j
$$

Le meilleur projet est celui qui rapporte la meilleure $VAN$

## Rendement à dollar pondéré
Il existe plusieurs manières d'approximer un taux de rendement. L'une de ces méthodes correspond à l'approximation à dollar pondéré. On définit $v_f$, la valeur finale dans le fonds, $C_i$ la sortie ou l'entrée de fonds au temps $t_i$. 

$$
I = \frac{v_f - \sum_{i=1}^n C_i}{\sum_{i=1}^n (1 - t_i) \times C_i}
$$

ATTENTION : Le temps $t_i$ est défini comme une fraction d'année.

## Rendement à temps pondéré
Une autre méthode est l'approximation à temps pondéré. Cette méthode est très graphique. Je recommande fortement de faire un graphique.

```{r}
library(ggplot2)
a <- as.Date(c("2013-12-31", "2014-03-31", "2014-03-31", "2014-06-30", "2014-06-30", 
               "2014-09-30", "2014-09-30", "2014-12-31", "2014-12-31"))
b <- c(500000, 525000, 425000, 420000, 470000, 475000, 500000, 485000, 410000)
l <- data.frame(a,b)
ggplot(data = l, aes(x = a, y = b)) + 
    geom_line() + 
    geom_label(label=b, size = 3) + 
    labs(x = "Date",
         y = "Montant")
```
